【裁判字號】    90,易,110
【裁判日期】    900330
【裁判案由】    竊盜等
【裁判全文】
臺灣基隆地方法院刑事判決                            九十年度易字第一一號
    公  訴  人  臺灣基隆地方法院檢察署檢察官
    被      告  丙○○
右列被告因竊盜等案件，經檢察官提起公訴（九十年度偵字第二七○號），本院判決
如左：
    主  文
丙○○連續變造國民身分證，足以生損害於公眾及他人，累犯，處有期徒刑肆月，扣
案之汽車駕駛執照及國民身分證上換貼之「丙○○相片」各壹紙均沒收；又連續竊盜
，累犯，處有期徒刑捌月，扣案之鑰匙壹把沒收。應執行有期徒刑壹年，扣案之變造
汽車駕駛執照及國民身分證上換貼之「丙○○相片」各壹紙、鑰匙壹把均沒收。
    事  實
一、丙○○前因違反麻醉藥品管理條例案件，經本院於民國（下同）八十五年十月十
    四日判處有期徒刑八月確定，並於八十六年七月十八日縮短刑期，執行完畢，仍
    不知悔改，竟意圖為自己不法之所有，於八十九年十一月間某日，在基隆市○○
    路某處拾得丁○○所遺失之汽車駕駛執照、全民健康保險卡、行車執照各一枚，
    均予侵占入己，且為便於隱匿其遭通緝之身分，並將自己之相片換貼於上開拾得
    之丁○○汽車駕駛執照上，予以變造，足以生損害於丁○○及交通監理機關對於
    駕駛執照管理之正確性。丙○○復基於意圖為自己不法所有之概括犯意，先於八
    十九年十二月三十一日上午八時許，在基隆市○○街六十號前，以自備之鑰匙，
    竊取乙○○所有車牌號碼ＩＦ∣○二○三號自用小客車，得手後供己使用；繼於
    九十年一月七日晚間十一時許，在基隆市○○路二二巷三八號前，以上開自備之
    鑰匙，竊取甲○○所有車牌號碼ＧＱＢ∣九一三號之機車一部，得手後亦供己使
    用。丙○○並基於上開變造證件之概括犯意，將自己之照片換貼於甲○○置於機
    車內之國民身分證上，加以變造，足以生損害於甲○○及戶政機關對於身分證管
    理之正確性。嗣於九十年一月十日上午九時三十分許，為警循線在基隆市○○路
    一六四巷二十七號前逮獲，並當場扣得上開機車一輛、自用小客車一台、全民健
    康保險卡、行車執照各一枚（以上均已發還被害人）、上開變造之汽車駕駛執照
    及國民身分證各一枚、鑰匙一把等物。
二、案經基隆市警察局第四分局報請臺灣基隆地方法院檢察署檢察官偵查起訴。
    理  由
一、右開事實，業據被告丙○○於警訊及偵審中坦承不諱，核與被害人丁○○、乙○○、甲○○於警訊中指述情節相符，並有扣案之變造駕駛執照及國民身分證各一
    枚、鑰匙一把等物暨贓物認領保管收據三紙附卷足憑，被告自白與事實相符，足
    堪採信，本件事證明確，被告犯行洵堪認定，應依法論科。
二、核被告所為，係犯刑法第三百三十七條侵占罪、第二百十二條變造特種文書罪及
    第三百二十條第一項竊盜罪。被告多次竊盜及變造特種文書之犯行，各自時間緊
    接，所犯罪名均相同，顯係皆出於概括之犯意而為之，均連續犯，應各以一罪論
    ，並分別依法加重其刑。又被告侵占他人遺失之汽車駕駛駕照，自始即在圖加以
    變造，日後遇事可冒名使用，是其所犯侵占遺失物罪與變造特種文書二罪間，有
    方法結果之牽連關係，應從較重之變造特種文書罪處斷，公訴人漏未斟酌上情，
    認被告所犯上開二罪應分論併罰，容有未洽，附此敘明。被告所犯變造特種文書
    罪及竊盜二罪之間，犯意各別，行為互殊，應分論併罰之。查被告前因違反麻醉
    藥品管理條例案件，經本院於八十五年十月十四日判處有期徒刑八月確定，並於
    八十六年七月十八日縮短刑期，執行完畢，此有臺灣高等法院被告全國前案紀錄
    表附卷足憑，其於五年內再犯本案有期徒刑以上之罪，為累犯，應依刑法第四十
    七條之規定遞加重其刑。爰審酌被告正值壯年竟不圖上進，一再以犯罪手法巧取
    利益，對社會所生危害非輕，但犯後坦承犯行，態度良好等一切情狀，量處如主
    文所示之刑，並依法定其應執行之刑。扣案之變造丁○○汽車駕駛執照及變造陳
    萬年國民身分證上所換貼「丙○○相片」各一紙及鑰匙一把，均為被告所有供犯
    罪所用之物，業據被告供明在卷，應依刑法第三十八條第一項第二款宣告沒收。
據上論斷，應依刑事訴訟法第二百九十九條第一項前段，刑法第五十六條、第三百二
十條第一項、第二百十二條、第三百三十七條、第五十五條、第五十一條第五款、第
四十七條、第三十八條第一項第二款，罰金罰鍰提高標準條例第一條前段，判決如主
文。
本案經檢察官黃士元到庭執行職務。
中      華      民      國      九十      年      三    月    三十      日
                                  臺灣基隆地方法院刑事第三庭
                                      法      官   林  玉  珮
右正本證明與原本無異。
對於本件判決如有不服，應於收受送達後十日內，向本院提出上訴書狀，上訴於臺灣
高等法院，並按他造當事人之人數附具繕本。
                                      書  記  官  陳  俊  德
中      華      民      國      九十      年      四    月    四        日
附錄論罪法條：
刑法第三百三十七條：
意圖為自己或第三人不法之所有，而侵占遺失物、漂流物或其他離本人所持有之物者
，處五百元以下罰金。
刑法第二百十二條：
偽造、變造護照、旅券、免許證、特許證及關於品行、能力、服務或其他相類之證書
、介紹書，足以生損害於公眾或他人者，處一年以下有期徒刑，拘役或三百元以下罰
金。
刑法第三百二十條第一項：
意圖為自己或第三人不法之所有，而竊取他人之動產者，為竊盜罪，處五年以下有期
徒刑、拘役或五百元以下罰金。


司法院資訊處製作；財團法人民間司法改革基金會備份。
